臺灣臺北地方法院交通事件裁定　　　　　　　　　九十一年度交聲字第一一八三號
　　異　議　人
　　即受處分人　甲○○
右列異議人即受處分人因違反道路交通管理處罰條例案件，對於交通部公路總局北區
監理所板橋監理站中華民國九十一年七月二十四日所為之處分（原處分案號：板監三
字第裁四一－ＡＢＸ０四五三五七號）聲明異議，本院裁定如左：
        主      文
異議駁回。
        理      由
一、按汽車（包括機車）駕駛人，行經有燈光號誌管制之交岔路口闖紅燈者，處新台
    幣（下同）一千八百元以上五千四百元以下罰鍰，道路交通管理處罰條例第五十
    三條定有明文，且汽車駕駛人駕駛汽車違反道路交通管理處罰條例第五十三條規
    定者，除應依該條所規定之罰鍰處罰外，並應分別予記違規點數三點，道路交通
    管理處罰條例第六十三條第一項第三款亦定有明文。
二、本件異議人即受處分人甲○○於民國九十年八月二十一日下午十三時五十分許騎
    乘車號ＡＧＪ─四二二號重型機車行經柳州街、廣州街口有行車管制號誌之交岔
    路口時，竟闖紅燈行駛，為在該路口執勤之台北市政府警察局萬華分局昆明派出
    所警員周永祥發現，於台北市○○街、蘭陵路口將受處分人攔停，以受處分人有
    違反前揭道路交通管理處罰條例第五十三條規定之行為掣發九十一年七月二十四
    日北市警交大字第ＡＢＸ０四五三五七號舉發違反道路交通管理事件通知單予以
    舉發，受處分人當場拒絕簽收，經警於通知單上為拒簽、拒收之記載，視為已送
    達，嗣受處分人未於應到案日期（九十年九月十五日）前到案，經原處分機關函
    請舉發機關調查結果，仍認受處分人有上開違規行為，原處分機關乃依前揭道路
    交通管理處罰條例第五十三條及違反道路交通管理事件統一裁罰標準表之規定，
    於九十一年七月二十四日從重以板監三字第裁四一－ＡＢＸ０四五三五七號裁處
    受處分人罰鍰四千五百元，且依同條例第六十三條第一項第三款規定併予記受處
    分人違規點數三點。
三、訊據受處分人否認有何違規行為，辯稱：「當日伊騎上開重型機車行經舉發地點
    ，至柳州街、蘭陵路口時為警攔下，警察說伊闖紅燈，伊說伊沒有，警察就開了
    紅單給我，伊認為伊沒有違規，拒絕簽名，告發違規應該有違規照片等證據。」
    云云。然查：本件舉發警員周永祥到庭證稱：「我執勤時看到什麼就在舉發通知
    上填寫什麼，若違規人拒絕簽，會註明拒簽或拒收。」等語（詳本院九十一年九
    月十七日訊問筆錄），衡諸證人周永祥為執法人員，與受處分人素不相識，應無
    誣指其違規之理，況交通警員掣單舉發違反道路交通管理處罰條例所列之違規事
    實，本質上為行政處分，係公務員基於職務上權力，依法就特定之具體事件所為
    具有公法上效果之單方行政行為，基於公務員為公法上行為具有公信力之原則，
    該行政處分當可被推定為真正，其據以依法處分之事實認定亦為真正無誤，此與
    民事訴訟法第三百五十五條第二項規定：「文書依其程式及意旨得認作公文書者
    ，推定其為真正」之情形相同，本此公信原則，乃立法者賦予行政機關制定違反
    道路交通事件統一裁罰標準及處理細則，使勤務警員得當機處分（如該細則第二
    十三條）以達其維護交通秩序、安全之行政目的，反之，若謂公務員一切行政行
    為均需預留證據以證其實，則國家行政勢必窒礙難行，據此，刑事訴訟法就犯罪
    證據有關之規定中與屬行政秩序罰之交通違規裁罰本質不合之部分，自不在準用
    之列，從而，受處分人既未就執勤警員之舉發有誤提出相關證據以供調查，本院
    經查亦無任何證據足資證明其有捏造事實違法取締之情事，則執勤警員本其維護
    通秩序、安全職責所為之舉發，自應受到合法、正確之推定，證人周永祥之證言
    應堪採信，並足以認定受處分人之違規事實，無庸另佐以舉發照片證明之。再依
    附卷之台北市政府警察局九十一年七月二十四日北市警交大字第ＡＢＸ０四五三
    五七號舉發違反道路交通管理事件通知單之記載，到案日期九十年九月十五日，
    簽收欄註明拒簽、拒收，即視為已將該舉發通知單送達受處分人，受處分人所辯
    其未違規云云，不足採信。本件事證明確，受處分人於右揭時地騎乘上開重型機
    車闖紅燈之違規行為，堪以認定。
四、綜上所述，受處分人確有於右揭時地騎乘上開重型機車闖紅燈之違規行為，從而
    原處分機關乃依前揭道路交通管理處罰條例第五十三條及違反道路交通管理事件
    統一裁罰標準表之規定，裁處受處分人罰鍰四千五百元，且依同條例第六十三條
    第一項第三款規定併予記受處分人違規點數三點，核無違誤，本件受處分人之異
    議為無理由，自應將其異議駁回。
據上論斷，應依道路交通案件處理辦法第十九條，裁定如主文。
中      華      民      國    九十一    年      九      月      十九    日
                                    臺灣臺北地方法院交通法庭
                                        法  官    黃  雅  芬
右正本證明與原本無異。
如不服本裁定，應於裁定送達後五日內向本院提出抗告狀。
                                        書記官    楊  麗  娟
中      華      民      國    九十一    年      九      月     二十三   日
